【裁判字號】    95,易,838
【裁判日期】    950630
【裁判案由】    賭博
【裁判全文】
臺灣板橋地方法院刑事判決               95年度易字第838號
公  訴  人  臺灣板橋地方法院檢察署檢察官
被      告  丁○○
選任辯護人  吳慶隆律師
被      告  庚○○
            甲○○
            丙○○
            戊○○
            己○○
            乙○○
上列被告因賭博案件，經檢察官提起公訴（95年度偵字第5769號
），被告於準備程序為認罪陳述，經本院合議庭裁定由受命法官
行簡式審判程序，判決如下：
    主  文
丁○○、庚○○共同連續意圖營利，聚眾賭博，各處有期徒刑捌
月。扣案之傳真機捌臺、計算機拾壹臺、六合彩本期簽單壹佰貳
拾參張、前期簽單拾壹疊、六合彩橡膠代號章拾伍枚，均沒收。
甲○○、丙○○、戊○○、己○○、乙○○共同連續意圖營利，
聚眾賭博，各處有期徒刑肆月，如易科罰金，均以佰元折算壹
日。扣案之傳真機捌臺、計算機拾壹臺、六合彩本期簽單壹佰貳
拾參張、前期簽單拾壹疊、六合彩橡膠代號章拾伍枚，均沒收。
    事  實
一、丁○○有賭博前科（於本案不構成累犯），庚○○有賭博、
    違反就業服務法（於本案不構成累犯）等前科，丁○○與庚○○夫妻二人自民國九十四年十月間某日起，共同基於意圖
    營利供給賭博場所、聚眾賭博、在公眾得出入之場所賭博財
    物之概括犯意，並自九十五年二月下旬某日起，以時薪一百
    元之代價，僱用與其等具有前開意圖營利供給賭博場所、聚
    眾賭博、在公眾得出入之場所賭博財物概括犯意聯絡之甲○○、丙○○、戊○○、己○○、乙○○擔任作帳會計、接聽
    電話、計算「六合彩」支數等工作，並由丁○○、庚○○連
    續多次提供其等位於臺北縣新莊市○○街六十一巷二號三樓
    住處為公眾得出入之賭博場所，聚集不特定之多數人，或親
    自至丁○○前開住處簽賭下注，或以傳真機供不特定人傳真
    至前開住處之方式簽賭號碼，並以俗稱「香港六合彩」之賭
    法，即以每逢星期二、四、六之香港六合彩中獎號碼作為兌
    獎依據，由賭客任意簽選號碼下注，簽選號碼之組數有二組
    （俗稱「二星」）及三組（俗稱「三星」），賭客每簽選一
    支「二星」簽注金為新台幣（下同）七十五元、簽選一支「
    三星」之簽注金為六十五元，賭客如簽中「二星」或「三星
    」，每注分別可得丁○○、庚○○提供之彩金五千七百元、
    五萬七千元，如未簽中，則賭客所繳簽注之賭金全歸丁○○
    、庚○○所有之方式而與不特定之賭客對賭財物。嗣於九十
    五年三月九日二十時四十分許，經警在上址持搜索票查獲，
    並扣得丁○○所有供本件犯罪所用之傳真機八臺、計算機十
    一臺、六合彩本期簽單一百二十三張、前期簽單十一疊、六
    合彩橡膠代號章十五枚等物，因悉上情。
二、案經臺北縣政府警察局移送臺灣板橋地方法院檢察署檢察官
    偵查後起訴。
    理  由
一、訊據被告對前開事實迭於警詢、偵查及本院審理中坦認在卷
    ，並有丁○○所有供本件犯罪所用之傳真機八臺、計算機十
    一臺、六合彩本期簽單一百二十三張、前期簽單十一疊、六
    合彩橡膠代號章十五枚扣案為憑，足徵被告前開自白應與事
    實相符，可以採信，本件事證明確，被告犯行可以認定。
二、核被告所為，均係犯刑法第二百六十六條第一項前段之在公
    眾得出入之場所賭博財物罪、同法第二百六十八條前段之意
    圖營利供給賭博場所罪及同條後段之意圖營利聚眾賭博罪。
    被告等人就前開所犯之罪，互有犯意聯絡、行為分擔，應論
    以共同正犯，又被告等人先後多次意圖營利供給賭博場所、
    意圖營利聚眾賭博、在公眾得出入之場所賭博財物之犯行，
    均各時間緊接，觸犯構成要件相同之罪名，顯均基於概括犯
    意反覆而為，均為連續犯，應依刑法第五十六條規定各僅論
    以一罪並均各加重其刑。至被告等人於每期六合彩開前所
    為之意圖營利供給賭博場所、意圖營利聚眾賭博及與賭客對
    賭之犯行，顯均係基於一個賭博犯意之決定，以達成同一犯
    罪之各個舉動，應屬法律概念之一行為，是被告均係一行為
    而觸犯上開三罪名（意圖營利供給賭博場所罪、意圖營利聚
    眾賭博罪、在公眾得出入之場所賭博財物罪）屬想像競合犯
    ，應依刑法第五十五條前段規定，從一重之意圖營利聚眾賭
    博罪處斷。爰審酌被告丁○○、庚○○有如事實欄所述之前
    科，其餘被告甲○○、丙○○、戊○○、己○○、乙○○雖
    無犯罪紀錄，有其等之臺灣高等法院被告前案紀錄表可稽，
    惟被告等人共同經營「六合彩」賭博，助長投機風氣，危害
    社會善良風俗，及被告丁○○、庚○○本件共同經營六合彩
    每期輸贏之金額高達四、五十萬元（見渠等警詢及本院審判
    筆錄記載）金額甚鉅，暨其等犯罪之動機、目的、經營期間
    、及犯罪後態度等一切情狀，分別量處如主文所示之刑，並
    就被告甲○○、丙○○、戊○○、己○○、乙○○部分，均
    諭知如易科罰金之折算標準，以資懲儆。扣案之傳真機八臺
    、計算機十一臺、六合彩本期簽單一百二十三張、前期簽單
    十一疊、六合彩橡膠代號章十五枚等物，非當場賭博之器具
    ，然係被告丁○○所有供其與其餘被告共犯本件經營六合彩
    賭博犯罪所用之物，業據丁○○供承在卷，爰依刑法第三十
    八條第一項第二款規定，宣告沒收。至扣案庚○○所有位於
    安泰銀行新莊分行00000000000000帳號之存
    摺、代收票據憑摺（扣押物品清單內載為帳冊），被告丁○○、庚○○否認與其等經營之六合彩有關，並辯稱賭客皆直
    接以現金向伊下注，並無以支票或匯款進入前開庚○○帳戶
    ，前開帳戶內存款係庚○○做生意所得，並非經營六合彩所
    得賭資等語，而衡諸存摺帳戶、代收票據憑摺本即可能有多
    種用途，難因被告經營六合彩即遽予推測該等扣案存摺、代
    收票據憑摺係被告持供本案犯行所用之物，此外，公訴人亦
    未明確舉證證明前開存摺、代收票據係被告供為本件經營六
    合彩賭博犯罪所用之物，是就此部分爰不為沒收之諭知。至
    就前開扣案之庚○○安泰銀行新莊分行存摺帳戶內之存款，
    是否均為被告等人因賭博犯罪所得，公訴人前已於九十五年
    三月二十九日以偵辦九十五年度偵字第五七六九號被告庚○○等涉嫌賭博案件，發現被告庚○○於安泰商業銀行新莊分
    行所申辦之00000000000000帳戶內有多筆不
    明資金進出，疑似賭博不法所得，函請財政部台灣省南區國
    稅局嘉義縣分局依法查處中，併此敘明。
據上論斷，應依刑事訴訟法第二百七十三條之一第一項、第二百
九十九條第一項前段，刑法第二十八條、第五十六條、第二百六
十六條第一項前段、第二百六十八條、第五十五條、第四十一條
第一項前段、第三十八條第一項第二款，罰金罰鍰提高標準條例
第一條前段、第二條，判決如主文。
本案經檢察官徐名駒到庭執行職務。
中    華    民    國    95    年    6     月    30    日
               臺灣板橋地方法院刑事第四庭
                              法  官  陳明偉
以上正本證明與原本無異
如不服本判決應於送達後10日內向本院提出上訴狀
                              書記官  陳慧儷
中    華    民    國    95    年    6     月    30    日
附錄本案論罪科刑法條全文：
中華民國刑法第266 條第一項前段 (普通賭博罪與沒收物)
在公共場所或公眾得出入之場所賭博財物者，處一千元以下罰金
。但以供人暫時娛樂之物為賭者，不在此限。
當場賭博之器具與在賭檯或兌換籌碼處之財物，不問屬於犯人與
否，沒收之。
中華民國刑法第268條
 (圖利供給賭場或聚眾賭博罪)
意圖營利，供給賭博場所或聚眾賭博者，處三年以下有期徒刑，
得併科 300 元以下罰金。


司法院資訊處製作；財團法人民間司法改革基金會備份。
